bg-BG: Технология на пистолет за лепене: Студена; Гореща; Други
th: เทคโนโลยีปืนกาว: สีโทนเย็น; แรง; อื่นๆ
pl: Technologia pistoletu do klejenia: Chłodny; Gorący; Inne
ja: グルーガン技術: クール; 辛い; その他
zh-CN: 喷胶枪技术: 冷色; 热; 其他
ko: 글루건 기술: 쿨; 뜨거움; 기타
de: Klebepistolen-Technologie: Kalt; Heiß; Sonstiges
hu: Ragasztópisztoly technológiája: Hideg; Meleg; Egyéb
da: Limpistolteknologi: Cool; Varm; Andet
tr: Tutkal tabancası teknolojisi: Serin; Sıcak; Diğer
el: Τεχνολογία πιστολιού κόλλας: Ψυχρό; Θερμό; Άλλο
pt-BR: Tecnologia de pistola de cola: Fria; Quente; Outro
sv: Limpistolteknik: Sval; Stark; Övrigt
fr: Technologie du pistolet à colle: Froid; Chaud; Autre
fi: Liimapistoolitekniikka: Viileä; Kuuma; Muu
it: Tecnologia della pistola per colla: Freddo; Caldo; Altro
sl-SI: Tehnologija pištole za lepljenje: Hladna; Vroča; Drugo
sk-SK: Technológia lepiacej pištole: Chladný; Horúci; Iné
hr-HR: Tehnologija pištolja za ljepljenje: Hladno ljepilo; Vruće ljepilo; Ostalo
zh-TW: 膠槍技術: 冷色; 熱的; 其他
es: Tecnología de pistola de adhesivo: Frío; Caliente; Otros
cs: Technologie tavicí pistole: Studený; Horké; Jiné
pt-PT: Tecnologia da pistola de cola: Frio; Quente; Outro
nb: Limpistolteknologi: Kald; Varm; Annet
en: Glue gun technology: Cool; Hot; Other
nl: Technologie lijmpistool: Koel; Heet; Andere
vi: Công nghệ súng bắn keo: Màu lạnh; Nóng; Khác
ro-RO: Tehnologie pistol de lipit: Rece; Cald; Altele
lt-LT: Klijų pistoleto technologija: Vėsus; Karštas; Kita
ru: Технология клеевого пистолета: Холодный; Горячий; Другое